【裁判字號】    99,審訴,753
【裁判日期】    991231
【裁判案由】    違反毒品危害防制條例
【裁判全文】
臺灣新竹地方法院刑事判決             99年度審訴字第753號
公  訴  人  臺灣新竹地方法院檢察署檢察官
被      告  廖啟誠
上列被告因違反毒品危害防制條例案件，經檢察官提起公訴（99
年度毒偵字第1580號），本院依簡式審判程序判決如下：
    主  文
廖啟誠施用第一級毒品，累犯，處有期徒刑柒月。又施用第二級
毒品，累犯，處有期徒刑伍月。應執行有期徒刑拾月。
    事  實
一、廖啟誠前曾於民國89年間因偽造貨幣案件， 經本院於91年2
    月8 日以90年度訴字第21號判處有期徒刑3 年2 月，並經臺
    灣高等法院於91年11月6 日以91年度上訴字第1111號撤銷原
    判決，改判處有期徒刑3 年，於92年2 月21日確定。其於92
    年4 月29日開始執行，於94年3 月31日假釋出監，刑期至95
    年3 月21日假釋期滿未經撤銷假釋而視為執行完畢。
二、廖啟誠前曾於87年間因施用毒品案件，經臺灣新竹地方法院
    檢察署檢察官聲請，而經本院於87年10月29日以87年度毒聲
    字第592 號裁定送勒戒處所觀察、勒戒，旋因觀察、勒戒結
    果，因認無繼續施用毒品傾向，於87年12月17日執行完畢出
    所，並經臺灣新竹地方法院檢察署檢察官於87年12月17日以
    87年度偵字第8435號、87年度偵緝字第287 號為不起訴處分
    確定。其又於88年間因施用毒品案件，經臺灣新竹地方法院
    檢察署檢察官聲請，而經本院於88年3 月17日以88年度毒聲
    482 號裁定送勒戒處所觀察、勒戒，旋因觀察、勒戒結果，
    因認有繼續施用毒品傾向，經臺灣新竹地方法院檢察署檢察
    官聲請，而經本院於88年5 月19日以88年度毒聲字第946 號
    裁定令入戒治處所施以強制戒治，嗣因執行屆滿3 月，其成
    效經評定為合格，無繼續戒治之必要，復經臺灣新竹地方法
    院檢察署檢察官聲請，而經本院於88年10月25日以88年度毒
    聲字第2196號裁定停止戒治，所餘戒治期間，付保護管束，
    並於88年11月9 日出所。嗣因其於保護管束期間違反應遵守
    事項情節重大，經臺灣新竹地方法院檢察署檢察官聲請，而
    經本院於89年4 月19日以89年度毒聲字第1037號裁定撤銷停
    止戒治，所餘戒治期間令入戒治處所施以強制戒治，於89年
    11月2 日戒治期滿執行完畢，至其此部分施用毒品犯行，經
    臺灣新竹地方法院檢察署檢察官聲請簡易判決處刑，並經本
    院於88年5 月17日以88年度竹簡字第293 號判處有期徒刑4
    月，於88年6 月21日確定。其又於99年間因施用毒品案件，
    經臺灣新竹地方法院檢察署檢察官於99年5 月17日以99年度
    毒偵字第412 號為緩起訴處分，於99年6 月4 日確定。
三、詎廖啟誠猶不知悔改，仍未戒斷毒癮，復於前開強制戒治執
    行完畢及前案違反毒品危害防制條例案件後，又另行起意，
    並基於施用第一級毒品海洛因之犯意，於99年8 月23日16時
    2 分採尿時起往前回溯26小時內某時許，在其位於新竹市香
    山區東香里10鄰美之城41號之住處內，以將第一級毒品海洛
    因摻水置入注射針筒施打於皮膚之方式，施用第一級毒品海
    洛因。又另行起意，並基於施用第二級毒品甲基安非他命之
    犯意，於99年8 月21日某時許，在其位於上址之住處，以將
    第二級毒品甲基安非他命置放玻璃球內燒烤，讓其起煙霧，
    再以吸食器吸食煙霧之方式，施用第二級毒品甲基安非他命
    。嗣因其於前案緩起訴處分期間內，是以於99年8 月23日16
    時2 分許，在臺灣新竹地方法院檢察署觀護人室採集其尿液
    ，經將該尿液送驗結果，呈嗎啡陽性反應及甲基安非他命陽
    性反應，因而查悉上情。
四、案經臺灣新竹地方法院檢察署檢察官自動檢舉簽分偵查起訴
    。
    理  由
一、本件被告廖啟誠所犯毒品危害防制條例第10條第1 項施用第
    一級毒品罪及同條例第2 項施用第二級毒品罪，均非死刑、
    無期徒刑、最輕本刑為三年以上有期徒刑之罪或高等法院管
    轄第一審案件，其於本院準備程序進行中就被訴事實為有罪
    之陳述，本院認為合於刑事訴訟法第273 條之1 第1 項之規
    定，裁定進行簡式審判程序，先予敘明。
二、訊據被告廖啟誠對於上揭時地以如事實欄所示方法，分別施
    用第一級毒品海洛因及第二級毒品甲基安非他命等情坦承不
    諱，而經臺灣新竹地方法院檢察署觀護人室採尿人員將被告
    親採封緘之尿液送驗結果，均確呈嗎啡陽性反應及甲基安非
    他命陽性反應等情，有臺灣新竹地方法院檢察署受保護管束
    人（被告）尿液檢體監管紀錄表1 份、臺灣新竹地方法院檢
    察署受保護管束人／緩起訴處分被告採尿具結書1 份、臺灣
    新竹地方法院檢察署施用毒品犯受保護管束人採尿報到編號
    表1 份及臺灣尖端先進生技醫藥股份有限公司於99年9 月3
    日所出具之濫用藥物檢驗報告1 份附卷足憑，足見被告所為
    前開自白，確與事實相符而堪採信。
三、再者，被告前曾於87年間因施用毒品案件，經臺灣新竹地方
    法院檢察署檢察官聲請，而經本院於87年10月29日以87年度
    毒聲字第592 號裁定送勒戒處所觀察、勒戒，旋因觀察、勒
    戒結果，因認無繼續施用毒品傾向，於87年12月17日執行完
    畢出所，並經臺灣新竹地方法院檢察署檢察官於87年12月17
    日以87年度偵字第8435號、87年度偵緝字第287 號為不起訴
    處分確定。其又於88年間因施用毒品案件，經臺灣新竹地方
    法院檢察署檢察官聲請，而經本院於88年3 月17日以88年度
    毒聲482 號裁定送勒戒處所觀察、勒戒，旋因觀察、勒戒結
    果，因認有繼續施用毒品傾向，經臺灣新竹地方法院檢察署
    檢察官聲請，而經本院於88年5 月19日以88年度毒聲字第94
    6 號裁定令入戒治處所施以強制戒治，嗣因執行屆滿3 月，
    其成效經評定為合格，無繼續戒治之必要，復經臺灣新竹地
    方法院檢察署檢察官聲請，而經本院於88年10月25日以88年
    度毒聲字第2196號裁定停止戒治，所餘戒治期間，付保護管
    束，並於88年11月9 日出所。嗣因其於保護管束期間違反應
    遵守事項情節重大，經臺灣新竹地方法院檢察署檢察官聲請
    ，而經本院於89年4 月19日以89年度毒聲字第1037號裁定撤
    銷停止戒治，所餘戒治期間令入戒治處所施以強制戒治，於
    89年11月2 日戒治期滿執行完畢，至其此部分施用毒品犯行
    ，經臺灣新竹地方法院檢察署檢察官聲請簡易判決處刑，並
    經本院於88年5 月17日以88年度竹簡字第293 號判處有期徒
    刑4 月，於88年6 月21日確定。其又於99年間因施用毒品案
    件，經臺灣新竹地方法院檢察署檢察官於99年5 月17日以99
    年度毒偵字第412 號為緩起訴處分，於99年6 月4 日確定等
    情，亦有臺灣新竹地方法院檢察署刑案資料查註紀錄表、被
    告提示簡表、全國施用毒品案件紀錄表、受觀察勒戒人毒品
    及前科紀錄簡列表、矯正簡表暨臺灣高等法院被告前案紀錄
    表各1 份在卷足憑。綜上，本案事證已臻明確，被告於強制
    戒治執行完畢及前揭違反毒品危害防制條例案件後再犯施用
    第一級毒品海洛因及施用第二級毒品甲基安非他命之犯行均
    洵堪認定，應予依法論科。
四、按海洛因及甲基安非他命分屬毒品危害防制條例第2 條第 2
    項第1 款所列之第一級毒品及第2 款所列之第二級毒品。核
    被告葉文傑所為，係犯毒品危害防制條例第10條第1 項之施
    用第一級毒品罪及同條第2 項之施用第二級毒品罪。至其持
    有第一級毒品海洛因及第二級毒品甲基安非他命後，均進而
    施用，其持有第一級毒品及第二級毒品之低度行為，應分別
    為施用第一級毒品及施用第二級毒品之高度行為所吸收，爰
    不另論其持有第一級毒品罪及持有第二級毒品罪。又被告所
    為上揭二罪間，犯意個別，行為互殊，應分論併罰。又被告
    前曾於89年間因偽造貨幣案件，經本院於91年2 月8 日以90
    年度訴字第21號判處有期徒刑3 年2 月，並經臺灣高等法院
    於91年11月6 日以91年度上訴字第1111號撤銷原判決，改判
    處有期徒刑3 年，於92年2 月21日確定。其於92年4 月29日
    開始執行，於94年3 月31日假釋出監，刑期至95年3 月21日
    假釋期滿未經撤銷假釋而視為執行完畢等情，此有臺灣新竹
    地方法院檢察署刑案資料查註紀錄表及臺灣高等法院被告前
    案紀錄表各1 份在卷可參，其於受有期徒刑之執行完畢後，
    5 年以內故意再犯本件有期徒刑以上之上開2 罪，均為累犯
    ，均應依刑法第47條第1 項之規定，加重其刑。爰審酌被告
    經執行觀察勒戒、強制戒治及判刑確定後，仍無法戒除毒癮
    ，顯然自制力薄弱，且無視毒品對其個人身心及社會之負面
    影響，所為顯然不足取，惟念及其所為係戕害自身身心健康
    ，犯罪手段、情節及所生危害均尚非重大，暨其施用毒品之
    動機、目的、家庭生活狀況及犯後尚能坦承犯行等一切情狀
    ，分別量處如主文所示之刑，及定其應執行之刑，以資懲儆
    。
據上論斷，應依刑事訴訟法第273 條之1 第1 項、 第299 條第1
項前段，毒品危害防制條例第10條第1 項、第2 項，刑法第11條
前段、第47條第1 項、第51條第5 款，判決如主文。
本案經檢察官邱志平到庭執行職務。
中    華    民    國    99    年    12    月    31    日
                  刑事第九庭    法  官  楊惠芬
以上正本證明與原本無異。
如不服本判決應於收受本判決後10日內向本院提出上訴書狀，上
訴書狀應敘述具體理由。上訴書狀未敘述上訴理由者，應於上訴
期間屆滿後20日內補提理由書狀於本院( 均須按他造當事人之人
數附繕本 )「切勿逕送上級法院」。
中    華    民    國    99    年    12    月    31    日
                                書記官  劉雅文
附錄論罪科刑法條：
毒品危害防制條例第10條：
施用第一級毒品者，處六月以上五年以下有期徒刑。
施用第二級毒品者，處三年以下有期徒刑。

司法院資訊處製作；財團法人民間司法改革基金會備份。
